【裁判字號】    98,訴,1587
【裁判日期】    981116
【裁判案由】    毒品危害防制條例
【裁判全文】
臺灣臺北地方法院刑事判決              98年度訴字第1587號
公  訴  人  臺灣臺北地方法院檢察署檢察官
被      告  甲○○
上列被告因違反毒品危害防制條例案件，經檢察官提起公訴（98
年度撤緩偵字第196 號），被告於本院準備程序中就被訴事實為
有罪之陳述，經告知簡式審判程序之旨，並聽取公訴人及被告之
意見後，本院合議庭認為適宜由受命法官獨任進行簡式審判程序
而裁定改由受命法官獨任進行簡式審判程序審理，判決如下：
    主  文
甲○○施用第一級毒品，處有期徒刑拾月，扣案第一級毒品海洛
因壹包（淨重零點肆陸貳公克），沒收銷燬之，外包裝袋壹個，
沒收；又施用第一級毒品，處有期徒刑拾月，扣案海洛因殘渣袋
個（內含量微無法秤重且無法析離之第一級毒品海洛因殘渣）
，均沒收銷燬之。應執行有期徒刑壹年壹月，扣案第一級毒品海
洛因壹包（淨重零點肆陸貳公克）、海洛因殘渣袋個（內含量
微無法秤重且無法析離之第一級毒品海洛因殘渣），均沒收銷燬
之，外包裝袋壹個，沒收。
    事  實
一、甲○○前於民國95年間，因施用毒品案件，經本院以95年度
    毒聲字第875 號裁定送觀察、勒戒後，認有繼續施用毒品之
    傾向，經本院以96年度毒聲字第308 號裁定令入戒治處所施
    以強制戒治，嗣經戒治處所評估認無繼續戒治之必要，於97
    年2 月29日停止其處分之執行而出所，並由臺灣臺北地方法
    院檢察署檢察官於97年3 月10日以97年度戒毒偵字第33號為
    不起訴處分確定。詎猶不知悔改，竟分別基於施用第一級毒
    品海洛因之犯意，為下列犯行：（一）於97年12月26日8 、
    9 時許，在其位於臺北市○○○路428 號13樓B 室之住處，
    以將海洛因與水混合後以針筒注射至手臂方式，施用第一級
    毒品海洛因1 次，嗣於同日11時許，為警在臺北市○○○路
    ○段30號前盤查，扣得其所有且供施用之海洛因1 包（淨重
    0.462 公克）及注射針筒1 支，並採尿送驗後，始悉上情。
    （二）復於98年1 月6 日為警採尿時回溯26小時內之某時（
    扣除為警查獲至採尿時止該段期間），在上開住處，以將海
    洛因與水混合後以針筒注射至手臂方式，施用第一級毒品海
    洛因1 次，嗣於98年1 月6 日21時5 分許經警前往上開住處
    搜索，扣得已施用過無法與袋子分離之海洛因殘渣袋3 個，
    並採尿送驗後，始悉上情。
二、案經臺北市政府警察局萬華分局、中山分局報請臺灣臺北地
    方法院檢察署檢察官偵查起訴。
    理  由
一、前開犯罪事實，業據被告甲○○於本院訊問時坦承不諱（見
    本院卷第27頁反面、第29頁反面、第31頁）；且被告於上開
    時間經警採集之尿液，經送臺灣尖端先進生技醫藥股份有限
    公司以ＥＩＡ酵素免疫分析法初步檢驗，並以ＧＣ/ＭＳ氣
    相層析質譜儀法確認檢驗之結果，均呈嗎啡陽性反應，有臺
    北市政府警察局偵辦毒品案件尿液檢體委驗單、臺灣尖端先
    進生技醫藥股份有限公司98年1 月6 日、98年1 月16日濫用
    藥物檢驗報告附卷可稽（見98年度毒偵字第186 號卷第9 、
    39頁，98年度毒偵字第268 號卷第42、48頁）；又扣案之粉
    末1 包（淨重0.462 公克）及殘渣袋3 個，經初步鑑驗結果
    ，均呈海洛因反應一情，有臺北市政府警察局萬華分局毒品
    初步鑑驗報告單、臺北市政府警察局中山分局毒品初步鑑驗
    報告單在卷可考（見98年度毒偵字第186 號卷第16頁、98年
    度毒偵字第268 號卷第23頁），足認被告之自白確與事實相
    符。另被告前於95年間，因施用毒品案件，經本院以95年度
    毒聲字第875 號裁定送觀察、勒戒後，認有繼續施用毒品之
    傾向，經本院以96年度毒聲字第308 號裁定令入戒治處所施
    以強制戒治，嗣經戒治處所評估認無繼續戒治之必要，於97
    年2 月29日停止其處分之執行而出所，並由臺灣臺北地方法
    院檢察署檢察官於97年3 月10日以97年度戒毒偵字第33號為
    不起訴處分確定等情，有臺灣高等法院被告前案紀錄表（見
    本院卷第4 至16頁）在卷可參。是被告於強制戒治執行完畢
    釋放後5 年內再犯毒品危害防制條例第10條之罪，依毒品危
    害防制條例第23條第2 項規定，自應依法追訴審判。綜上所
    述，本件事證明確，被告犯行堪以認定，應依法論科。
二、核被告所為，係犯毒品危害防制條例第10條第1 項施用第一
    級毒品罪。被告先後持有第一級毒品之低度行為，為先後施
    用第一級毒品之高度行為所吸收，均不另論罪。又被告所犯
    前揭2罪，犯意個別，行為互異，應予分論併罰。爰審酌被
    告經觀察勒戒及強制戒治後，猶未能戒除施用毒品惡習，再
    為本件施用第一級毒品犯行，素行非佳，惟其施用毒品犯行
    雖可能對社會治安造成潛在影響，究屬自我戕害健康之行為
    ，且其犯後已坦承犯行，暨其施用毒品之次數等一切情狀，
    分別量處如主文所示之刑，並定其應執行刑。
三、扣案之第一級毒品海洛因1包（淨重0.462公克），及扣案海
    洛因殘渣袋3 個，因第一級海洛因與該等殘渣袋無從析離，
    均應依毒品危害防制條例第18條第1 項前段，不問屬於犯人
    與否，宣告沒收銷燬之。又包裝上開海洛因之外包裝袋1 個
    ，有防止海洛因裸露、逸出及潮濕之功用，並便於攜帶，為
    供被告施用第一級毒品所用之物，應依刑法第38條第1 項第
    2 款之規定宣告沒收。至扣案之注射針筒1 支，雖為被告所
    有，然並非本案犯罪所用之物，業據被告供承在卷（見本院
    卷第27頁背面），復無證據證明上開針筒1 支係供本案犯罪
    所用之物，爰不予宣告沒收，併予敘明。
據上論斷，應依刑事訴訟法第273條之1第1項、第299條第1項前
段，毒品危害防制條例第10條第1項、第18條第1項前段，刑法第
11條前段、第38條第1項第2款、第51條第5款，判決如主文。
本案經檢察官呂俊儒到庭執行職務。
中    華    民    國    98    年    11    月    16    日
                  刑事第十九庭  法  官  高若珊
上正本證明與原本無異。
如不服本判決應於收受送達後10日內向本院提出上訴書狀，並應
敘述具體理由；其未敘述上訴理由者，應於上訴期間屆滿後20日
內向本院補提理由書（均須按他造當事人之人數附繕本）「切勿
逕送上級法院」。
                                書記官  游曉婷
中    華    民    國    98    年    11    月    16    日
附錄本案論罪科刑法條全文：
毒品危害防制條例第10條
施用第一級毒品者，處6 月以上5 年以下有期徒刑。
施用第二級毒品者，處3 年以下有期徒刑。


司法院資訊處製作；財團法人民間司法改革基金會備份。
